臺灣臺南地方法院新市簡易庭裁定
111年度新秩字第24號
移送機關    臺南市政府警察局永康分局

法定代理人  甘炎民
被移送人    郭奕麟



上列被移送人因違反社會秩序維護法案件，經移送機關以南市警
永偵字第1110401350號移送書移送審理，本院裁定如下：
    主　　文
郭奕麟不罰。
    事實理由及證據
一、事實：被移送人於下列時、地有違反社會秩序維護法之行為
    ：
  ㈠時間：民國111年7月6日上午9時許。
  ㈡地點：臺南市○○區○○○街00巷00號前。　
  ㈢行為：被移送人於上開時地吸食強力膠後欲進入關係人吳錦
　　雀住處為其騎乘之電動車充電，見吳錦雀報案便逃離現場，
　　經員警尋線於正南一街150號當場發現被移送人手持內含強
　　力膠之黑色塑膠袋1只，口中散發濃厚強力膠味。被移送人
　　雖矢口否認有吸食強力膠行為，辯稱遭警方查扣之強力膠係
　　購買從事裝潢業使用云云，惟綜觀查扣之證物，被移送人已
　　違反社會秩序維護法第66條第1款，爰依法移送裁處。
二、按犯罪事實應依證據認定之，無證據不得認定犯罪事實。不
    能證明被告犯罪者或其行為不罰者，應諭知無罪之判決。刑
    事訴訟法第154 條第2 項及第301 條第1 項分別定有明文。
    又認定犯罪事實應憑積極證據，倘積極證據不足以為不利於
    被告事實之認定時，即應為有利被告之認定，更不必有何有
    利之證據。而所謂「積極證據足以為不利於被告事實之認定
    」者，係指據為訴訟上證明之全般證據資料，在客觀上已達
    於通常一般之人均不致有所懷疑，而得確信被告確曾犯罪之
    程度；若未達到此一程度，而有合理之懷疑存在，即無從為
    被告有罪之確信時，自應為被告無罪之判決。上開規定，依
    社會秩序維護第92條明定於法院受理違反本法案件時準用之
    。
三、本件移送機關以被移送人於吳錦雀家門口吸食強力膠後，欲
    進入關係人吳錦雀住處為其騎乘之電動車充電，見吳錦雀報
    案便逃離現場，經員警到場尋線發現被移送人持有內含強力
    膠之黑色塑膠袋1只，口中散發濃厚強力膠味，認被移送人
    有違反社會秩序維護法第66條第1款云云，並提出調查筆錄
    、扣押筆錄、扣押物品目錄表(扣得強力膠袋1只)、被移送
    人身分證影本、員警密錄器照片截圖、黑色塑膠袋照片、被
    移送人照片、現場監視器翻拍畫面數幀等件為佐證。然查，
    被移送人於警詢時否認有吸食強力膠之行為，辯稱：強力膠
    在袋子裡面導致身上有味道，強力膠是伊在工地做裝潢所用
    等語，業已對其持有強力膠及身上沾染強力膠氣味，為合理
    之說明。再審閱關係人吳錦雀於警詢時陳稱「我於111年7月
    6日上午9時許見被移送人到我們家門口，跟我說要借電來充
    他的電動車，因他於111年7月4日下午10時許有來我家敲門
    ，那時候他就有吸食強力膠，我那時候沒開門，他就走了…
    」、「(員警問：你是否有看到被移送人吸食強力膠？)111
    年7月4日下午10時有，今天(即111年7月6日)沒有，但是他
    有拿著」等語，關係人當日顯未目睹被移送人有吸食強力膠
    之行為。復參酌移送機關提出員警密錄器畫面截圖、黑色塑
    膠袋照片、被移送人照片、現場監視器翻拍畫面數幀等證物
    ，畫面內容顯示被移送人手持黑色塑膠袋於馬路上行走，及
    被移送人遭警方帶回警局時之全身照片，皆未有被移送人吸
    食黑色塑膠袋內強力膠之畫面。是本件除被移送人為警查獲
    時持有之黑色塑膠袋內有強力膠，及其身上沾染強力膠之味
    道，並無其餘事證足認被移送人於案發當日有吸食強力膠之
    行為，尚難據此認定被移送人有吸食強力膠之事實。從而，
    本件移送機關主張被移送人將強力膠置於黑色塑膠袋內吸食
    ，有違反社會秩序維護法第66條第2款情形，舉證尚有未足
    ，揆諸上揭社會秩序維護法第92條準用刑事訴訟法第154條
    規定，不得認定被移送人係吸食煙毒或麻醉藥品以外之迷幻
    物品之行為人，無從依社會秩序維護法第66條第1款處罰，
    應為被移送人不罰之諭知。
四、依社會秩序維護法第45條第2項，裁定如主文。
中　　華　　民　　國　　111 　年　　9 　　月　　2 　　日
　　　　　　　　　臺灣臺南地方法院新市簡易庭
                                  法　官  許蕙蘭
以上正本係照原本作成。
如不服本裁定，得於裁定書送達之翌日起5日內，以書狀敘述理
由，向本庭提起抗告。　
中　　華　　民　　國　　111 　年　　9 　　月　　2 　　日
                                  書記官  柯于婷